臺灣臺北地方法院刑事判決　　　　　　 100年度審訴字第68號
公　訴　人　臺灣臺北地方法院檢察署檢察官
被　　　告　王宏一
上列被告因違反毒品危害防制條例案件，經檢察官提起公訴（
100年度毒偵字第2343號），因被告於本院準備程序中就被訴事
實為有罪之陳述，經本院合議庭裁定進行簡式審判程序，判決如
下：
    主  文
王宏一施用第一級毒品，累犯，處有期徒刑拾月，扣案如附表編
號1、2所示之物均沒收銷燬，如附表編號3所示之物沒收；又施
用第二級毒品，累犯，處有期徒刑伍月。應執行有期徒刑壹年貳
月，扣案如附表編號1、2所示之物均沒收銷燬，如附表編號3所
示之物沒收。
    事  實
一、王宏一因施用毒品案件，經臺灣高等法院（下稱高等法院）
    於民國87年7月1日裁定送觀察、勒戒後，認有繼續施用毒品
    之傾向，再經高等法院於87年8月1日以87年度上訴字第2153
    號裁定令入戒治處所施以強制戒治1年，嗣因戒治屆滿3月後
    ，成效評定為合格，無繼續戒治之必要，再經高等法院於87
    年11月30日裁定停止戒治，於87年12月14日出監，所餘戒治
    期間付保護管束，於88年7月30日保護管束期滿戒治完畢。
    另有多次犯罪判決執行紀錄：(一)因違反勘亂時期肅清煙毒條
    例案件，經本院以86年度訴字第1863號判決判處有期徒刑8
    月，於87年8月14日確定。(二)因販賣毒品案件，經臺灣士林
    地方法院（下稱士林地院）以86年度訴字第677號判決判處
    有期徒刑6年10月，經高等法院以88年度上訴字第1863號判
    決上訴駁回後，復經最高法院以89年度臺上字第117號判決
    撤銷原判決發回後，再經高等法院以89年度上更(一)字第61
    號判決撤銷原判決，判處有期徒刑6年10月，再經最高法院
    以89年度臺上字第6157號判決駁回上訴，全案於89年10月18
    日確定。(三)因違反勘亂時期肅清煙毒條例、偽造文書案件，
    經士林地院以86年度訴字第2709號判決各判處有期徒刑3年4
    月、4月，於87年4月13日確定。上開(一)至(三)所示罪刑，經高
    等法院以90年度聲字第2702號裁定應執行有期徒刑10年10月
    確定，入監執行後，於92年4月30日縮短刑期假釋出監，原
    執行期滿日為97年9月21日。(四)因施用毒品案件，經臺灣板
    橋地方法院（下稱板橋地院）以95年度訴緝字第104號判決
    各判處有期徒刑1年2月、10月、10月，於95年10月2日確定
    。(五)因偽造署押案件，經板橋地院以95年度易緝字第69號判
    決判處有期徒刑7月，於95年10月2日確定。(六)因贓物案件，
    經士林地院以95年度易字第1408號判決判處有期徒刑4月，
    於96年1月2日確定。(七)因持有第二級毒品案件，經板橋地院
    以95年度訴字第2960號判決判處有期徒刑4月，減為有期徒
    刑2月，於97年7月23日確定。上開(四)(五)所示之罪刑經板橋地
    院以96年度聲減字第6026號裁定各減刑為有期徒刑7月、5月
    、5月、3月又15日確定，上開(六)所示之罪刑經士林地院以96
    年度聲減字第706號裁定減刑為有期徒刑2月確定，再經板橋
    地院以98年度聲字第1512號裁定與上開(七)所示之罪刑定應執
    行有期徒刑1年10月確定。復與前開假釋經撤銷後之殘刑接
    續執行後，於100年2月2日縮短刑期假釋出監，於100年5月1
    9日保護管束期滿未經撤銷視同執行完畢。
二、詎王宏一猶不知悔改，竟分別基於施用第一級毒品海洛因（
    下稱海洛因）及第二級毒品甲基安非他命（下稱甲基安非他
    命）之犯意，先於100年7月27日22時許，在其友人陳明鴻位
    於臺北市中山區○○○路○段141巷7號4樓住處，以將海洛因
    捲入香煙內點火吸食其煙霧之方式，施用海洛因1次；嗣於
    間隔10分鐘後，於上開同一地點，以將甲基安非他命置放於
    玻璃球吸食器內燒烤使之產生煙霧後吸食之方式，施用甲基
    安非他命1次。嗣為警於100年7月28日12時50分許，在陳明
    鴻上開住處搜索查獲，並扣得摻有海洛因之香菸半支（淨重
    0.8397公克，驗餘淨重0.575公克）及海洛因11包（淨重1.3
    4公克）（如附表所示），經王宏一同意採集尿液送鑑定結
    果，呈甲基安非他命、海洛因、嗎啡陽性反應，始知悉上情
    。
三、案經臺北市政府警察局中山分局移送臺灣臺北地方法院檢察
    署檢察官偵查起訴。
    理  由
一、訊據被告王宏一對於前揭事實迭於本院準備程序、審理時均
    坦承不諱，且其於100年7月28日為警查獲後所採集之尿液，
    經送台灣尖端先進生技醫藥股份有限公司以酵素免疫分析法
    初步檢驗，復依氣相層析質譜議法確認檢驗結果，確呈安非
    他命類、鴉片類、甲基安非他命、嗎啡陽性反應，有該公司
    於100年8月17日所出具之濫用藥物檢驗報告、臺北市政府警
    察局偵辦毒品尿液檢體委驗單各1紙在卷可稽。另扣案之香
    菸半支，經送慈濟大學濫用藥物檢驗中心以氣相層析質譜法
    鑑定結果，確認含海洛因成分，淨重0.8397公克，取樣0.26
    47公克，驗餘淨重0.575公克，此有該中心100年8月8日慈大
    藥字第S0080404號函1紙在卷可證；扣案之粉末11包，經送
    法務部調查局濫用藥物實驗室以化學呈色法、氣相層析質譜
    法鑑定結果，確認均含海洛因成分，合計淨重1.34公克，亦
    有法務部調查局濫用藥物實驗室100年8月23日調科壹字第10
    023018640號鑑定書1紙附卷可稽。足認被告之任意性自白核
    與事實相符，堪以採信。綜上，本件事證明確，被告犯行堪
    以認定。
二、按施用海洛因、甲基安非他命後會影響記憶能力及自主神經
    系統，判斷力及意志力亦均受限制，甚至引起精神錯亂，抑
    制呼吸，並具有成癮性、濫用性，戒解不易，嚴重戕害人之
    身心健康，危害社會，故依據毒品危害防制條例第2條第2項
    第1款、第2款分別列為第一級、第二級毒品，均不得非法施
    用、持有。故核被告所為，係犯毒品危害防制條例第10條第
    1項之施用第一級毒品、同條第2項施用第二級毒品罪。被告
    施用海洛因、甲基安非他命前後持有海洛因、甲基安非他命
    之低度行為，應為施用之高度行為吸收，均不另論罪。被告
    所犯上開2罪，行為互異，應予分論併罰。又被告有如上開
    事實欄一所示之犯罪紀錄，有臺灣高等法院被告前案紀錄表
    1份在卷足憑，其於有期徒刑執行完畢後5年內故意再犯本案
    有期徒刑以上之2罪，均屬累犯，均應依刑法第47條第1項規
    定加重其刑。爰審酌被告不思上進，沾染施用毒品之惡習，
    且前已因施用毒品案件，經觀察、勒戒、強制戒治、法院判
    刑執行後，仍未能把握自新機會徹底戒除施用毒品之惡習，
    而再施用足以導致人體機能發生依賴性、成癮性及抗藥性等
    障礙之海洛因、甲基安非他命，戕害自身健康，漠視法令禁
    制，惟尚能坦承犯行，犯後態度頗佳，暨其犯罪動機、手段
    、施用毒品之次數等一切情狀，分別量處如主文所示之刑，
    暨定其應執行刑。又扣案如附表編號1、2所示之物，應依毒
    品危害防制條例第18條第1項前段規定沒收銷燬之；如附表
    編號3所示之物，有防止毒品裸露、逸出及潮濕之功用，並
    便於攜帶使用，均為被告與陳明鴻共同所有、供犯本罪所用
    之物，業據被告陳明在卷，均應依刑法第38條第1項第2款之
    規定宣告沒收。
據上論斷，應依刑事訴訟法第273條之1第1項、第299條第1項前
段，毒品危害防制條例第10條第1項、第2項、第18條第1項前段
，刑法第11條、第47條第1項、第38條第1項第2款、第51條第5款
，判決如主文。
本案經檢察官劉承武到庭執行職務。
中    華    民    國   100    年    10    月    31    日
                 刑事第二十一庭  法  官  劉素如
上正本證明與原本無異。
如不服本判決應於收受送達後10日內向本院提出上訴書狀，並應
敘述具體理由；其未敘述上訴理由者，應於上訴期間屆滿後20日
內向本院補提理由書（圴須按他造當事人之人數附繕本）「切勿
逕送上級法院」。
                                書記官  陳育君
中    華    民    國   100    年    10    月    31    日
附錄本案論罪法條：
毒品危害防制條例第10條
施用第一級毒品者，處 6 月以上 5 年以下有期徒刑。
施用第二級毒品者，處 3 年以下有期徒刑。
毒品危害防制條例第18條
查獲之第一、二級毒品及專供製造或施用第一、二級毒品之器具
，不問屬於犯人與否，均沒收銷燬之；查獲之第三、四級毒品及
製造或施用毒品之器具，無正當理由而擅自持有者，均沒入銷燬
之。但合於醫藥、研究或訓練之用者，得不予銷燬。
前項合於醫藥、研究或訓練用毒品或器具之管理辦法，由法務部
會同行政院衛生署定之。
附表
┌──┬──────┬───────┬────────┐
│編號│  物品名稱  │ 數 量        │    備  註      │
│    │            │              │                │
├──┼──────┼───────┼────────┤
│ 1  │  香菸      │半支（驗餘淨重│檢出海洛因、嗎啡│
│    │            │0.575公克）   │成分            │
├──┼──────┼───────┼────────┤
│ 2  │  粉末      │11包（淨重1.34│檢出海洛因成分  │
│    │            │公克）        │                │
├──┼──────┼───────┼────────┤
│ 3  │包裝上開粉末│11個          │                │
│    │之空包裝袋  │              │                │
└──┴──────┴───────┴────────┘